【裁判字號】    98,審訴緝,36
【裁判日期】    980417
【裁判案由】    毒品危害防制條例
【裁判全文】
臺灣桃園地方法院宣示判決筆錄        98年度審訴緝字第36號
                                    98年度審訴緝字第37號
公  訴  人  臺灣桃園地方法院檢察署檢察官
被      告  甲○○
指定辯護人  本院公設辯護人彭詩雯
上列被告因毒品危害防制條例案件（起訴案號：97年度毒偵字第
3916、6228號），於中華民國98年4 月17日下午5 時許，在本院
第十四法庭宣示判決，出席職員如下：
          法  官   鍾雅蘭
          書記官   楊郁馨
法官起立朗讀判決主文、犯罪事實要旨、處罰條文，及告以上訴
限制、期間並提出上訴狀之法院，且諭知記載其內容：
一、主  文：
    甲○○施用第一級毒品，累犯，處有期徒刑壹年壹月，扣案
    之第一級毒品海洛因壹包含袋（驗餘毛重零點貳柒公克）沒
    收銷燬之；又施用第一級毒品，累犯，處有期徒刑壹年壹月
    。應執行有期徒刑壹年陸月，扣案之第一級毒品海洛因壹包
    含袋（驗餘毛重零點貳柒公克）沒收銷燬之。
二、犯罪事實要旨：
    甲○○前於民國86年間，因違反肅清煙毒條例案件，經臺灣
    高等法院裁定送觀察、勒戒後，因認有繼續施用毒品之傾向
    ，復經同院裁定令入戒治處所施以強制戒治，嗣因強制戒治
    成效評定合格，再經同院裁定停止戒治付保護管束出所，迄
    至88年7 月19日保護管束期滿，停止戒治未經撤銷，視為已
    執行完畢，並由同院以87年度上訴字第2034號判決免刑確定
    ；復於前開強制戒治執行完畢後5 年內之90年間，因施用第
    一級毒品案件，經本院以90年度毒聲字第3205號裁定令入戒
    治處所施以強制戒治，嗣因強制戒治成效評定合格，復經本
    院以92年度毒聲字第617 號裁定停止戒治付保護管束出所，
    迄至92年7 月30日保護管束期滿，停止戒治未經撤銷，視為
    已執行完畢，本件犯行並經本院以91年度訴字第1382號判決
    判處有期徒刑8 月確定，於93年7 月11日縮刑期滿執行完畢
    （於本案構成累犯）。其又於92年間，因施用第一、二級毒
    品案件，經本院以93年度訴字第775 號判決分別判處有期徒
    刑9 月、5 月，應執行有期徒刑1 年1 月確定；另於94年間
    ，因贓物案件，經本院以95年度易字第92 4號判決判處有期
    徒刑7 月確定；同年間，又因連續施用第一級毒品案件，經
    臺灣雲林地方法院以94年度訴字第763 號判決判處有期徒刑
    1 年4 月確定。上開二罪，再經本院以96年度聲字第929 號
    裁定應執行有期徒刑1 年9 月確定，並與前開應執行有期徒
    刑1 年1 月之刑期接續執行，於96年5 月1 日假釋併付保護
    管束出監。惟依96年7 月16日生效施行之中華民國九十六年
    罪犯減刑條例第2 條第2 項前段之規定，時值假釋中之被告
    ，於該條例施行之日起，視為已依同條例第2 條第1 項第3
    款規定減其宣告刑二分之一，毋庸聲請裁定減刑，上開贓物
    及連續施用第一級毒品之罪因而分別視為減為有期徒刑3 月
    又15日、8 月，復經本院以97年度聲字第3178號裁定定應執
    行刑為有期徒刑9 月又15日而確定在案，因而已執畢刑期，
    上開案件應視為於96年7 月16日執行完畢（於本案構成累犯
    ）。詎猶不知悛悔，復基於施用第一級毒品海洛因之犯意，
    而為下列施用毒品犯行：
  (一)於97年7 月11日下午2 時許，於桃園縣桃園市○○街165 號
    對面空地車棚內，以將海洛因捲在香菸內吸食之方式施用海
    洛因1 次。嗣於97年7 月12日晚間6 時58分許，在桃園縣桃
    園市○○街167 號前為警查獲，並扣得第一級毒品海洛因1
    包含袋（驗餘毛重0.27公克）；
  (二)於97年9 月23日為警採尿時起回溯26小時內之某時，在臺灣
    地區某不詳地點，將海洛因捲在香菸內吸食之方式施用海洛
    因1 次。嗣於97年9 月23日，因其為毒品列管人口，在桃園
    縣政府警察局桃園分局偵查隊內，經警得其同意採集尿液送
    驗後，結果呈鴉片類陽性反應，始悉上情。
三、處罰條文：
    毒品危害防制條例第10條第1 項、第18條第1 項前段，刑法
    第11條、第47條第1 項、第51條第5 款。
四、附記事項：
    查被告甲○○前於97年9 月21日晚間9 時許，在桃園縣桃園
    市○○街168 號前經警查獲其施用第一級毒品犯行，經本院
    以97年度審訴字第3457號判處有期徒刑1 年在案，本件97年
    9 月23日查獲犯行與前開犯行查獲時間雖相近，然被告本件
    97年9 月23日為警查獲後所採集尿液送驗，其嗎啡含量數值
    為251385NG/ML ，而被告於97年9 月21日晚間9 時許為警查
    獲後採集尿液送驗之嗎啡含量數值為201541NG/ML 。本件97
    年9 月23日查獲時採集尿液檢驗後，其嗎啡含量並無代謝減
    少之情形，而呈現增加之數值，足見被告於97年9 月21日晚
    間9 時許經警查獲至本件97年9 月23日經警採集尿液送驗時
    之間，應另為一施用第一級毒品海洛因之犯行，與本院97年
    度審訴字第3457號係屬不同案件，附此敘明。
五、協商判決除有刑事訴訟法第455 條之4 第1 項第1 款於本訊
    問程序終結前，被告撤銷協商合意或檢察官撤回協商聲請者
    ；第2 款被告協商之意思非出於自由意志者；第4 款被告所
    犯之罪非第455 條之2 第1 項所定得以協商判決者；第6 款
    被告有其他較重之裁判上一罪之犯罪事實者；第7 款法院認
    應諭知免刑或免訴、不受理者情形之一，及違反同條第2 項
    「法院應於協商合意範圍內為判決；法院為協商判決所科之
    刑，以宣告緩刑或2 年以下有期徒刑、拘役或罰金為限」之
    規定者外，不得上訴。
六、如有前項得上訴之情形者，得自收受判決送達之日起10日內
    ，向本院提出上訴書狀，上訴於第二審法院。
中    華    民    國    98    年    4     月    17    日
                        刑事庭  法  官  鍾雅蘭
以上正本證明與原本無異。
                                書記官  楊郁馨
中    華    民    國    98    年    4     月    17    日
附錄本案論罪科刑法條：
毒品危害防制條例第10條
施用第一級毒品者，處 6 月以上 5 年以下有期徒刑。
施用第二級毒品者，處 3 年以下有期徒刑。


司法院資訊處製作；財團法人民間司法改革基金會備份。
